【裁判字號】    90,易,380
【裁判日期】    901130
【裁判案由】    毀損
【裁判全文】
臺灣花蓮地方法院刑事判決                        九十年度易字第三八號
    公  訴  人  臺灣花蓮地方法院檢察署檢察官
    被      告  丙○○
右列被告因毀損案件，經檢察官提起公訴（九十年度偵字第一八二二號），本院判決
如左︰
    主  文
丙○○損壞他人車輛之右後板金、玻璃，足以生損害於他人，處有期徒刑肆月，如易
科罰金，以佰元折算壹日。
    事  實
一、丙○○因與其前任女友有債務糾紛，該女友曾委請甲○○代為出面解決，致丙○
    ○與甲○○互有嫌隙，丙○○於民國九十年二月二十一日二十三時四十分許，駕
    駛車號Ｕ七─八六五九號藍色自用小貨車，在花蓮市○○○路與國民十二街口，
    見甲○○駕車在前，乃基於毀損之故意，先開車上前將甲○○所駕之ＵＡ─七六
    一三號白色箱型車攔下，並故意倒車衝撞致甲○○所駕之該車右後板金受損、玻
    璃破碎，足以生損害於甲○○。丙○○見狀即開車逃逸。嗣經警受理報案，比對
    Ｕ七─八六五九號貨車左後車角下方留有白色擦痕，而甲○○汽車遭撞處並殘留
    藍色擦痕而相吻合，始行查獲。
二、案經甲○○告訴及花蓮縣警察局花蓮分局報請台灣花蓮地方法院檢察署檢察官偵
    查起訴。
    理  由
一、被告丙○○於本院訊問時矢口否認有何毀損犯行，辯稱：我是有在九十年二月二
    十一日開藍色Ｕ七─八六五九號自小貨車經過花蓮市○○○路與國民十二街口，
    但我沒有將甲○○的白色車子攔下，也沒有倒車撞他的車子，我根本沒有撞到車
    。那台車子是我開的，但登記是游淑蕙的名下，甲○○怎麼會那麼快知道車子是
    我開的，而且車子鑰匙游淑蕙也有。藍色Ｕ七─八六五九號自用小貨車是我在使
    用沒錯，九十年二月二十一日也是我在開那輛車，但我停車以後有沒有被別人開
    走我不清楚。我在九十年二月二十一日晚上是開該車到農兵橋和新生高架橋中間
    那段美崙溪釣魚，將車子停在河堤旁邊，大約晚上十點多就停車在那裡，一直釣
    到隔天天亮云云。
二、惟查：前述事實，已據告訴人甲○○於警訊、偵查及本院訊問時指訴歷歷，復有
    證人游淑蕙於警訊中，及證人即警員乙○○於本院訊問時證述可參，尚有偵查報
    告書、道路交通事故調查報告表、車籍作業系統查詢認可資料各一份、照片四張
    附卷可稽。被告於警局訊問時係供稱：我於九十年二月二十一日二十三時四十分
    許，駕駛車號Ｕ七─八六五九號藍色自用小貨車，行經花蓮市○○○路、國民十
    二街口，因前方有部計程車突然停下來上下乘客，我車緊跟在後，由於距離太近
    ，所以倒車，車左後車尾撞擊我後方之來車（是箱型車），我當時沒發現後方有
    車子，沒有感覺撞到後方車輛，因不知肇事所以離開現場，警方告訴我我倒車撞
    到車子後，我回想好像有撞到等情（警訊卷四至十一頁筆錄參照）；又被告經警
    員通知到警局說明時，先說是為了躲車前的一隻狗才倒車撞到甲○○所駕駛之車
    ，之後於警局正式製作筆錄時則改稱是因為前面計程車停車上下車，他才倒車，
    而從甲○○所駕車子受撞情形嚴重，及現場玻璃碎片散落滿地等情形判斷，肇事
    者不可能不知道，被告還蓄意逃逸，且在警訊筆錄中也承認知道撞到車子卻不停
    下來等情，為證人乙○○於本院訊問時證述明確，可見被告於告訴人車子受撞之
    時，確實有駕駛Ｕ七─八六五九號藍色自用小貨車行經肇事地點，其在本院訊問
    時所持辯詞，顯與事實不符，並不可採。而依常情判斷，通常一般之人駕車時如
    為躲車前之動物或見車前有計程車停車上下車，自可暫時停車等待，俟動物離開
    或計程車行駛而繼續行進，斷無率予倒車之理，被告所辯顯與常情及經驗法則不
    符，其應係故意倒車撞擊後方甲○○之來車無疑，再者，以甲○○所駕車子右後
    板金受損嚴重，及玻璃破碎之情形判斷（有照片可證），應係受到很大撞擊所致
    ，肇事之被告顯不能諉為不知。是綜合上述說明，本院認被告所採辯詞，均為事
    後卸責之詞，並不可採。事證明確，其犯行確可認定。
三、核被告所為，係犯刑法第三百五十四條之毀損罪。爰審酌被告因私人恩怨，在大
    街上公然倒車衝撞後車，對告訴人所生危害非輕，且肇事後即予逃逸，經警查獲
    後仍藉詞否認，並無悔意，犯罪後態度不佳，且至今尚未賠償告訴人等一切情狀
    ，量處如主文所示之刑，並諭知易科罰金之折算標準。
據上論斷，應依刑事訴訟法第二百九十九條第一項前段，刑法第三百五十四條、第四
十一條第一項前段，罰金罰鍰提高標準條例第一條前段、第二條，判決如主文。
中        華        民        國    九十    年    十一    月    三十    日
                                    臺灣花蓮地方法院刑事庭
                                        法  官  楊  碧  惠
右正本證明與原本無異。
如對本判決不服，應於送達後十日內，向本院提出上訴狀。（應抄附繕本）告訴人或
被害人如對於本判決不服者，應具備理由請求檢察官上訴，其上訴期間之計算係以檢
察官收受判決正本之日期為準。
                                        法院書記官
中        華        民        國    九十    年    十二    月    四      日
附錄本判決論罪之法律條文：
刑法第三百五十四條：
毀棄、損壞前二條以外之他人之物或致令不堪用，足以生損害於公眾或他人者，處二
年以下有期徒刑、拘役或五百元以下罰金。


司法院資訊處製作；財團法人民間司法改革基金會備份。
